臺灣高等法院臺南分院刑事判決
　　　　　　　　　　　　　　　　 94年度上訴字第479號　Ａ
上　訴　人
即　被　告　戊○○
　　　　　　甲○○
　　　　　　乙○○
上列上訴人因詐欺等案件，不服臺灣臺南地方法院94年度訴字第
45號中華民國94年 3月25日第一審判決（起訴案號：臺灣臺南地
方法院檢察署94年度營偵字第1075號），提起上訴，被告甲○○
、乙○○均就犯罪事實為有罪陳述，經本院裁定進行簡式審判程
序，判決如下：
    主  文
原判決撤銷。
戊○○共同以犯意圖為自己不法之所有，以詐術使人將本人之物
交付為常業，累犯，處有期徒刑貳年拾月；又共同連續意圖為自
己不法之所有，以恐嚇使人將本人之物交付，累犯，處有期徒刑
貳年。應執行有期徒刑肆年柒月。扣案之郵局儲金簿壹本、郵局
金融提款卡壹張及未扣案之門號0000000000號行動電話壹支均沒
收。
乙○○共同以犯意圖為自己不法之所有，以詐術使人將本人之物
交付為常業，累犯，處有期徒刑壹年肆月。扣案之郵局儲金簿壹
本、郵局金融提款卡壹張及未扣案之門號0000000000號行動電話
壹支均沒收。
甲○○共同以犯意圖為自己不法之所有，以詐術使人將本人之物
交付為常業，處有期徒刑壹年肆月，緩刑伍年。扣案之郵局儲金
簿壹本、郵局金融提款卡壹張及未扣案之門號0000000000號行動
電話壹支均沒收。
    事  實
一、戊○○前於民國（下同）87年間，因犯詐欺及偽造文書案件
    ，經法院判處有期徒刑二年二月、五月確定，嗣經本院裁定
    應執行有期徒刑二年五月確定，甫於93年 6月24日執行完畢
    ；乙○○前於82年間，因違反麻醉藥品管理條例、妨害家庭
    等案件，分別經法院判處有期徒刑五年六月、七月及一年六
    月，並定應執行刑七年二月確定，於89年8月5日因縮刑假釋
    期滿執行完畢。詎戊○○猶不知悔改，復自93年 7月初間起
    ，與蔡文憲（因逃亡在國外，現由臺灣臺南地方法院檢察署
    檢察官另案查緝中）共組詐欺集團，並自93年7月初起，陸
    續吸收林麗娟、丁○○（均由臺灣臺南地方法院檢察署另案
    偵查或通緝中）、甲○○、乙○○及真實姓名、年籍不詳，
    綽號「來哥」之成年男子等人加入上開詐欺集團，其中甲○○係自93年8月9日開始參與上開詐欺集團，而乙○○係自93
    年8月14日開始參與上開詐欺集團。戊○○、蔡文憲、林麗
    娟、丁○○、甲○○、乙○○及真實姓名、年籍不詳，綽號
    「來哥」之成年男子組成上開詐騙集團後，即共同基於意圖
    為自己不法之所有為常業之犯意聯絡，由蔡文憲在國外擔任
    總指揮，並以電話轉接之方式（電話號碼：000000000000
    0000號），支配及謀劃詐騙犯罪之進行，戊○○則坐鎮在國
    內負責執行工作及調度犯罪分工，戊○○、蔡文憲並在報紙
    上刊登「存摺出租」、「高收郵銀存簿」等廣告，待賴清河
    、魏青山、李國豐等人（所涉嫌幫助常業詐欺罪嫌，均由臺
    灣臺南地方法院檢察署檢察官另案偵查中）見報後，分別撥
    打電話聯絡蔡文憲、戊○○等人，戊○○即要求賴清河等人
    以每個郵局帳戶新臺幣（下同）二千元、銀行帳戶一千元之
    價格，出售如附表一所示之郵局、銀行帳戶存摺、提款卡、
    印章、密碼，供作其等騙取被害人匯款之用；戊○○同時並
    在各大報紙廣告版，刊登「現金卡借您使用」、「家庭代工
    」等廣告，誘騙有現金或工作需求之被害人，撥打報紙上所
    刊載之「0000000000」（戊○○申請租用所有)、「0000000
    000」（第三人賴濟明申請租用所有）等號電話，再由蔡文
    憲在國外以電話轉接，或由戊○○、林麗娟、乙○○於臺南
    縣、市各汽車賓館內，接聽被害人所撥打之電話之方式，而
    於如附表一所示時間，向各如附表一所示之丙○○、己○○
    、張淑環、沈佳卉、黃子宜、楊六珍、陳枝月、王志村、山
    林仙、林佳德、吳漸維、蕭惠勻等人，佯稱可代為辦理現金
    卡偽卡供被害人使用，或將家庭代工原料送至被害人住處承
    作等藉口，要求如附表一所示之己○○等人先支付保證金、
    手續費或車伕費等，致其等陷於錯誤，誤信可取得現金卡偽
    卡或家庭代工原料，而依附表一所示之匯款過程，將各該款
    項匯入如附表一所示之戊○○、賴清河、魏青山及李國豐之
    郵局或銀行帳戶；又倘遇有被害人不依指示付款或出言質疑
    戊○○等人時，戊○○、蔡文憲、丁○○、林麗娟及真實姓
    名、年籍不詳，綽號「來哥」之成年男子，另基於恐嚇取財
    概括犯意之聯絡，連續於電話中揚言恫稱：「要強押你小孩
    抵債」、「你家人準備住院」、「要搗毀你住家」‧‧‧等
    語恐嚇丙○○、張淑環、黃子宜、楊六珍、陳枝月、王志村
    、山林仙、林佳德、吳漸維、蕭惠勻等人，致其等均心生畏
    懼，或仍不予置理，或迫於無奈不得已而陸續依如附表一所
    示之匯款過程，將各該款項匯入前開人頭帳戶內。而丁○○
    、甲○○及姓名、年籍不詳，綽號「來哥」之成年男子三人
    ，則負責持提款卡至金融機構提款機提領現金（即擔任俗稱
    車手之角色），俟領得前開被害人等所得之款項後，戊○○
    等人旋將之予以朋分花用，其等即以此方式牟利，並以之為
    業。其中戊○○參與如附表一編號一至十二所示之部分；甲○○參與如附表一編號三、四、五、十、十一所示之部分；
    乙○○則參與如附表一編號三、四、五所示之部分。而上開
    詐騙集團即因而向如附表一所示之己○○等人各詐得或恐嚇
    取得如附表一所示之款項得逞，其等並均恃此為生，而以之
    為常業。嗣丁○○與戊○○因意見不合內訌拆夥，丁○○心
    生不滿而向警方檢舉戊○○上開詐騙及恐嚇犯行，經警循線
    追緝，始查獲全案始末，並經警於93年9月7日13時50分，在
    台南縣新營市○○路莎堡汽車旅館202房，拘獲戊○○，
    扣得戊○○所持用如附表二所示之行動電話十一支，乙○○
    所有如附表二所示之行動電話一支，及戊○○所購得之賴清
    河名義郵局儲金簿及郵局金融提款卡一張。
二、案經臺南縣警察局學甲分局報告臺灣臺南地方法院檢察署檢
    察官偵查起訴。
    理  由
壹、認定犯罪事實所憑之證據及理由
  一、上揭犯罪事實，業據上訴人即被告戊○○、乙○○、甲○○於原審法院審理時坦承不諱，並當庭均為認罪之表示（
      見原審卷94年1月25日審判筆錄），被告甲○○、乙○○
      並於本院審理亦為認罪之表示（本院卷第 57、112頁），
      核與被害人丙○○、己○○、張淑環、沈佳卉、黃子宜、
      楊六珍、陳枝月、王志村、山林仙、林佳德、吳健維、蕭
      惠勻等十二人於警詢中所指訴其等有如附表一所示，遭人
      詐騙或被人恐嚇取財之情節相符（警卷第40頁至第60頁、
      原審卷第45至65頁、第113至130頁、第89至99頁所附之學
      甲分局偵訊調查筆錄）。而證人賴清河於偵查中亦證稱：
      伊約於92年中旬，在臺中縣大里市○○路華南銀行大里分
      行辦理開戶，並於90年間，在臺中縣大里市○○路永豐郵
      局開戶。伊係因在報紙看到收購存摺之廣告，伊就依廣告
      上之電話聯絡，對方向伊表示「華南銀行存摺一本、提款
      卡一張賣一千元」、「郵局存摺一本、提款卡一張賣二千
      元」，伊於九十三年四月份左右，賣存摺給對方。又伊賣
      帳戶未到一個月，因提款卡壞了，有人和伊連絡，並向伊
      表示買到的帳戶用不到一個月，提款卡就壞了，要伊再去
      補申請乙張提款卡，再申請乙本郵局的存摺和提款卡，華
      南銀行帳戶內之五千元就給伊，伊總共賣二本（即華南銀
      行、郵局）存摺，共得款六千元，伊從來沒見過向伊買帳
      戶的人，第一次對方將錢匯入伊華南銀行帳戶內，待伊將
      錢領出後，再將存摺、提款卡送到指定車站，對方再前往
      領取，第二次賣郵局存摺的錢是利用華南銀行提款卡損壞
      ，無法提領在帳戶內的錢，利用帳戶內的錢給伊，伊沒有
      參與詐欺行為，伊根本不知道對方是詐欺集團等語（偵查
      卷第六十五頁正面）；證人魏青山於警詢時並證稱：伊有
      向白河鎮內角郵局申請存摺，伊約於93年8月底出租，伊
      係在家中看巨報刊物，看到「存摺出租」廣告，伊就依廣
      告中的電話打過去洽詢，對方告知伊存摺一本一千元，一
      次如果交三本存摺可以給伊四千元，租期為一個月，因當
      時急需一萬元，伊就於同一天將三本存摺交給對方，對方
      給伊貳仟元，伊總共出租有中國信託商業銀行、農民銀行
      、合作金庫、大眾銀行、富邦銀行，郵局等六本存摺，這
      些存摺都在對方手中。伊曾看到對方的成員之一，（經伊
      指認）相片中之人戊○○是詐欺集團成員沒錯等語（偵查
      卷第140頁至第141頁）。此外，復有扣案如附表二編號一
      至十一所示之行動電話共十一支、賴清河郵局儲金簿一本
      暨金融提款卡一張、匯款單收據乙紙、中華日報分類廣告
      乙紙、匯款執據（匯款單）共三十三紙、對帳單共三紙、
      電話譯文表一份、合作金庫臺中朝馬分行提款錄影帶翻拍
      照片共十二幀、和信電訊股份有限公司之用戶資料二紙、
      臺灣大哥大股份有限公司之用戶資料一紙、中華電信股份
      有限公司之用戶資料一紙及扣押物品目錄表、扣押物品清
      單各一紙在卷可資佐證。
  二、綜參上開補強證據，已足資證明被告戊○○、甲○○、乙○○等人於審理中所為之任意性自白，應具有相當程度之
      真實性，而確信被告前述自白之犯罪事實確屬真實。是本
      件事證明確，被告戊○○、甲○○、乙○○之常業詐欺犯
      行，被告戊○○恐嚇取財之犯行，堪以認定，應依法論科
      。
貳、論罪科刑之理由
  一、查被告戊○○等人，以附表一所示手法，詐騙如附表一所
      示之被害人多次得手，顯係反覆以同種類行為為目的之社
      會活動之職業性犯罪，為詐欺罪之常業犯，應可認定。核
      被告戊○○，係犯刑法第340條之常業詐欺罪及同法第346
      條第1項之恐嚇取財罪；核被告甲○○、乙○○所為，均
      係犯刑法第340條之常業詐欺罪。
  二、被告戊○○、甲○○、乙○○就如附表一編號三、四、五
      所示之部分，與共犯蔡文憲、林麗娟、丁○○及真實姓名
      、年籍不詳，綽號「來哥」之成年男子；被告戊○○、甲○○就附表一編號十、十一所示之部分，與共犯蔡文憲、
      林麗娟、丁○○及真實姓名、年籍不詳，綽號「來哥」之
      成年男子；被告戊○○就如附表一編號一、二、六、七、
      八、九、十二所示之部分，與共犯蔡文憲、林麗娟、丁○○及真實姓名、年籍不詳，綽號「來哥」之成年男子，就
      上揭常業詐欺罪犯行，有犯意聯絡、行為分擔，均為共同
      正犯；被告戊○○就如附表一編號二至五、七至十二所示
      之部分，與共犯蔡文憲、丁○○、林麗娟及真實姓名、年
      籍不詳，綽號「來哥」之成年男子，就上揭恐嚇取財犯行
      ，有犯意聯絡、行為分擔，均為共同正犯。
  三、被告戊○○先後多次恐嚇取財之犯行，時間緊接，所犯係
      犯罪構成要件相同之罪名，顯係基於概括犯意而為，為連
      續犯，應依刑法第五十六條之規定，以恐嚇取財既遂一罪
      論，並加重其刑（其中附表一編號四、五、七、九部分，
      被害人並未付款而未遂）。
  四、被告戊○○所犯常業詐欺罪與恐嚇取財罪二罪間，犯意各
      別，行為互殊，應予分論併罰。至檢察官認此二罪間有牽
      連關係，然被告戊○○上揭恐嚇取財犯行，實因詐欺取財
      犯行未果時另謀起意所為，兩者之間並無所謂方法、目的
      或原因、結果之牽連關係，檢察官對此容有誤會，附此說
      明。
  五、再被告戊○○前於87年間，因犯詐欺及偽造文書案件，經
      法院判處有期徒刑二年二月、五月確定，嗣經本院裁定應
      執行有期徒刑二年五月確定，甫於93年6月25日因縮刑期
      滿而執行完畢；被告乙○○前於82年間，因違反麻醉藥品
      管理條例、妨害家庭等案件，分別經本院判處有期徒刑五
      年六月、七月及一年六月，並定應執行刑七年二月確定，
      於89年8月5日，因縮刑假釋期滿執行完畢，此有臺灣臺南
      地方法院檢察署刑案資料查註紀錄表、臺灣高等法院被告
      全國前案紀錄表各二份附卷可稽，其二人於有期徒刑執行
      完畢後五年之內，再犯本件有期徒刑以上之罪，均為累犯
      ，應依刑法第47條之規定，加重其刑，並就被告戊○○所
      犯前開連續恐嚇取財罪部分，依刑法第70條之規定，遞加
      重之。
  六、再按法院對符合刑法第74條之被告，依其犯罪情節及犯後
      態度，足信無再犯之虞，犯罪後因向被害人或其家屬道歉
      或給付合理賠償，經被害人或其家屬表示宥恕者，宜認為
      以暫不執行為適當，並予宣告緩刑，法院加強緩刑宣告實
      施要點第2點第6款參照。查被告甲○○未曾受有期徒刑以
      上刑之宣告，有台灣高等法院被告全國前案紀錄表一份可
      按（本院卷第 103頁），又被告甲○○犯罪後能坦認犯行
      ，犯後態度尚可，並當庭給付到庭之被害人陳枝月一萬五
      千元，而達成民事上之和解（原審卷第 106頁），復陸續
      與被害人王志村、山林仙、林佳德、吳健維等人達成民事
      上和解，有和解書五件附卷可稽（原審卷第212至216頁）
      ，已對被害人陳枝月等人為實際上賠償，本院認其已經盡
      力弭平其犯罪所生之危害，顯有悔意，是經此偵審程序，
      當知警惕，信無再犯之虞，符合前揭法院加強緩刑宣告實
      施要點第2點第6款之規定，因認所宣告之刑以暫不執行為
      適當，併宣告緩刑五年，以啟自新。
  七、另附表一編號十一、十二之犯罪事實，雖未據檢察官於起
      訴書記載，然業據檢察官於原審審理時追加起訴（原審卷
      第 103頁），且該追加事實與前揭起訴有罪部分，有連續
      犯裁判上一罪關係，已如前述，本院依審判不可分原則自
      得併予審理。
參、撤銷改判之理由
  一、原審依上開事證，予以論罪科刑，固非無據，然查：
    (一)按有罪之判決書應記載事實，刑事訴訟法第300條第2項定
      有明文，所謂事實不僅指犯罪之行為而言，即犯罪之時、
      日、處所、動機、目的、手段、結果與論罪科刑有關之事
      項，亦應依法認定予以明確之記載（最高法院46年台上字
      第1296號判例參照）。查被告甲○○所涉之附表一編號十
      一部分之犯行，經被害人吳漸維於警訊時指訴第一次被害
      匯款時間係93年8月9日（原審卷第91頁），即被告甲○○
      亦坦承參與犯罪時間應係【93年8月9日起】（本院卷第
      112 頁），是以，原判決認定被告甲○○參與詐騙集團之
      犯罪時間係自【93年8月10日開始】，應有違誤。
    (二)又按沒收犯罪所之物，應以專供犯罪之用為原則（最高法
      院18年上字第1427號判例參照）。查扣案之附表二所示之
      行動電話，雖係於被告戊○○所租住之旅館處扣得，並為
      被告戊○○所持用，然本院分別向和信電訊股份有限公司
      、台灣大哥大股份有限公司查詢結果（本院卷第78至93頁
      ），其申請租用人均係第三人，非屬被告所有，且行動電
      話為大眾通訊工具，難認專供常業詐欺或恐嚇取財犯罪所
      用之必要物品，此外，亦無證據以證明上開行動電話係被
      告犯罪之用，乃原判決諭知附表二編號一至十一所示之行
      動電話十一支予以沒收，於法亦有未洽。
  二、依上所述，被告上訴意旨，指摘原判決量刑過重，雖非可
      取。然原判決既有前揭可議之處，自應由本院將原判決予
      以撤銷改判，以期適法。
    (一)爰審酌被告戊○○、甲○○、乙○○等三人均有前科，素
      行不佳，其中被告戊○○甫因犯同類型詐欺案件經執行完
      畢，竟隨即再犯本案，其顯然不知悔悟、其等犯罪之動機
      乃因貪念所致，但其等竟利用被害人等亟需現金或工作之
      心理予以詐諞，手段甚狡猾，被告戊○○甚至對多位被害
      人加以恐嚇，而達到使被害人等於發覺有異，不願再受詐
      騙，仍被迫繼續匯款之目的，其手段極為惡劣、其等所為
      對社會秩序及大眾交易安全造成極大之負面影響，並因此
      導致被害人等遭受財產損失、精神上之恐懼及不安，其等
      犯罪所生之危害甚鉅，並斟酌其等分別所得之非法利益，
      及其等在本案中之犯行分擔，被告戊○○顯為主謀，其所
      牽涉之犯罪情節較廣，在上開詐騙集團中所為影響較大，
      所獲得之非法利益亦較高，被告甲○○、乙○○二人所涉
      及之犯情較輕，所分擔之犯行較少，所獲得非法利益亦較
      低，又其等三人嗣均能坦認犯行，犯後態度尚可，又被告
      甲○○並當庭給付到庭之被害人陳枝月一萬五千元，而達
      成民事上之和解（原審卷第 106頁），其復與乙○○陸續
      與被害人王志村、山林仙、林佳德、吳健維等人達成民事
      上和解，有和解書五件附卷可稽（原審卷第212至216頁）
      ，已對被害人陳枝月等人為實際上賠償，本院以其二人已
      經盡力弭平其犯罪所生之危害，顯有悔意；被告戊○○亦
      與被害人丙○○、己○○當庭成立和解（原審卷第 160頁
      ），惟被告戊○○尚未實際如數給付被害人丙○○、己○○上開款項等一切情狀，分別量處如主文第二至四項所示
      之刑，並就被告戊○○定其應執行刑，以示懲儆。又檢察
      官雖對被告戊○○具體求刑有期徒刑五年六月，然本院綜
      合審酌前情，認以前揭量刑較為適當，併此敘明之。
    (二)按共同正犯間因相互利用他方之行為，以遂行其犯罪，本
      於責任共同之原則，有關沒收部分，對共犯間供犯罪所用
      或因犯罪所得之物，均應為沒收之諭知。扣案之郵局儲金
      簿乙本、郵局金融提款卡乙張雖係賴清河名義，但為被告
      戊○○等人所購得，且為供被告戊○○、甲○○、乙○○
      等持以共犯本案所用之物，此據被告戊○○、陳良財及證
      人賴清河陳明無誤（偵查卷第65頁），則上開郵局儲金簿
      乙本、郵局金融提款卡乙張雖係賴清河所有，然係賴清河
      提供幫助犯罪所用之物，為共犯所有之物，自仍得依刑法
      第38條第1項第2款宣告沒收。又門號0000000000號行動電
      話，係被告戊○○申請租用所有，有和信電訊股份有限公
      司之用戶租用資料可參（偵查卷第 178頁），且該電話係
      供犯罪所用（警卷第63頁），雖未扣案，然無證據證明業
      已滅失，亦依刑法第38條第1項第2款之規定，併予宣告沒
      收。
    (三)另扣案之附表二編號一所示之行動電話係第三人賴濟明租
      用所有；編號二至十一所示之行動電話，經本院分別向和
      信電訊股份有限公司、台灣大哥大股份有限公司查詢結果
      （本院卷第78至93頁），其申請租用人均係第三人，非屬
      被告所有；編號十二之行動電話一支，則為被告乙○○之
      配偶林麗琴所有，並據被告乙○○陳明係供自己個人使用
      等語（警卷第31頁），且行動電話為大眾通訊工具，難認
      專供常業詐欺或恐嚇取財犯罪所用之必要物品，此外，亦
      無證據以證明上開行電話係被告犯罪之用，爰不另為沒收
      之諭知，附此敘明。
肆、被告戊○○經合法傳喚，有送達證書回執一件在卷可憑（本
    院卷第74頁），無正當理由不到庭，爰不待其陳述逕行判決
    。
伍、適用之法律
  一、刑事訴訟法第273條之1第1項、第369條第1項前段、第364
      條、第299條第1項前段、第371條。
  二、刑法第28條、第56條、第340條、第346條第 1項、第47條
      、第51條第5款、第74條第1款、第38條第1項第2款。
本案經檢察官許仲瑩到庭執行職務。
中　　華　　民　　國　　94　　年　　7 　　月　　12　　日
                  刑事第四庭    審判長法　官　鄭文肅
                                      法　官　林勝木
                                      法　官　蔡美美
以上正本證明與原本無異。
本件被告戊○○恐嚇取財部分不得上訴。
其餘如不服本判決，應於收受本判決後十日內向本院提出上訴書
狀。其未敘述上訴理由者並得於提起上訴後十日內向本院補提理
由書狀（均須按他造當事人之人數附繕本）「切勿逕送上級法院
」。
　　　　　　　　　　　　　　　　　　　書記官　蔡振豐
中　　華　　民　　國　　94　　年　　7 　　月　　13　　日
附錄法條：
刑法第340條：
以犯第 339 條之罪為常業者，處 1 年以上 7 年以下有期徒刑，
得併科5萬元以下罰金。
刑法第346條第1項：
(單純恐嚇罪)
意圖為自己或第三人不法之所有，以恐嚇使人將本人或第三人之
物交付者，處6月以上5年以下有期徒刑，得併科1千元以下罰金
。
附表一：
（被告戊○○參與如附表一編號一至十二所示之常業詐欺、恐嚇
取財部分。）
（被告甲○○參與如附表一編號三、四、五、十、十一所示之常
業詐欺取財部分。）
（被告乙○○則參與如附表一編號三、四、五所示之常業詐欺取
財部分。）
┌─┬───┬─────┬──────────┬────────────┐
│編│被害人│被害人遭詐│   詐騙或恐嚇手法   │  詐騙金額（新臺幣）    │
│號│      │騙匯款時間│   及告訴人匯款過程 │  （匯出及匯入帳戶）    │
│  │（告訴│          │　　　　　　　　　　│                        │
│  │人）　│（民國；  │                    │                        │
│  │      │年.月.日）│                    │  民事和解情形          │
│  │      │          │                    │                        │
├─┼───┼─────┼──────────┼────────────┤
│一│己○○│93.07.26│以刊登「家庭代工」廣│二千元　　　　　　　　│
│　│　　　│93.07.27│告為餌，要求被害人先│三千二百元　　　　　　│
│　│　　　│93.07.28│預付保證金、機械費、│一萬元　　　　　　　　│
│　│　　　│93.07.28│搬運費等名目，致被害│三千元　　　　　　　　│
│　│　　　│93.07.29│人陷於錯誤，先後九次│五千元　　　　　　　　│
│　│　　　│93.07.29│前往嘉義市華南銀行、│三千二百元　　　　　　│
│　│　　　│93.08.04│聯邦銀行等金融機構，│以上之款項，│
│　│　　　│93.08.04│依指示將金錢匯入下列│均匯入臺北銀行高雄分行，│
│　│　　　│93.08.05│金融機構帳戶。　　　│戶名：戊○○，帳號：六六│
│　│　　　│　　　　　│(未遭恐嚇）　　　　 │000000000的帳戶│
│　│　　　│　　　　　│　　　　　　　　　　│。　　　　　　　　　　　│
│　│　　　│　　　　　│　　　　　　　　　　│二萬二千元　　　　　　│
│　│　　　│　　　　　│　　　　　　　　　　│五千一百元　　　　　　│
│　│　　　│　　　　　│　　　　　　　　　　│三千元　　　　　　　　│
│　│　　　│　　　　　│　　　　　　　　　　│以上之款項，均匯入│
│　│　　　│　　　　　│　　　　　　　　　　│華南銀行大里分行，戶名：│
│　│　　　│　　　　　│　　　　　　　　　　│賴清河，帳號：四二五二○│
│　│　　　│　　　　　│　　　　　　　　　　│0000000帳戶。　  │
│  │      │          │                    │                        │
│  │      │          │                    │                        │
│  │      │          │                    │被告戊○○於94.01.25當庭│
│  │      │          │                    │與告訴人己○○成立民事上│
│  │      │          │                    │和解，然被告戊○○尚未實│
│  │      │          │                    │際給付賠償金。          │
│  │      │          │                    │                        │
├─┼───┼─────┼──────────┼────────────┤
│二│丙○○│93.08.05│以刊登「現金卡借您使│三千元　　　　　　　　│
│　│　　　│93.08.05│用」廣告為餌，向被害│四千元　　　　　　　　│
│　│　　　│93.08.05│人丙○○ 佯稱可用低 │五千元　　　　　　　　│
│　│　　　│93.08.06│價購得高 額度之現金 │以上之款項，均匯入│
│　│　　　│　　　　　│卡，並要求被害人預付│華南銀行大里分行，戶名：│
│　│　　　│　　　　　│訂金，致被害人陷於錯│賴清河，帳號：四二五二○│
│　│　　　│　　　　　│誤，而依指示匯款至臺│0000000帳戶。　　│
│　│　　　│　　　　　│南縣柳營鄉農會；嗣因│一萬二千元一百元　　　│
│　│　　　│　　　　　│被害人發覺有異，請求│另編號之款項匯入高雄民│
│　│　　　│　　　　　│退款時，復向被害人揚│族社區郵局，戶名：李國豐│
│　│　　　│　　　　　│言要強押其家人，致被│，局號：0000000，│
│　│　　　│　　　　　│害人心生畏懼，而依指│帳號：0000000帳戶│
│　│　　　│　　　　　│示前往柳營郵局匯款。│。　　 　　　　　　　　 │
│　│　　　│　　　　　│　　　              │　　　　　　　　　　　　│
│　│　　　│　　　　　│                    │                        │
│  │      │          │                    │                        │
│  │      │          │                    │被告戊○○於94.01.25當庭│
│  │      │          │                    │與告訴人丙○○成立民事上│
│  │      │          │                    │和解，然被告戊○○尚未實│
│  │      │          │                    │際給付賠償金。          │
│  │      │          │                    │                        │
├─┼───┼─────┼──────────┼────────────┤
│三│山林仙│93.08.27│以刊登「現金卡借您使│一千元　　　　　　　　│
│　│　　　│93.08.30│用」廣告為餌，向被害│三千元　　　　　　　　│
│　│　　　│93.08.31│人佯稱可用低價購得高│二千元　　　　　　　　│
│　│　　　│93.09.01│額度之現金卡，並要求│三千元　　　　　　　　│
│　│　　　│93.09.01│被害人預付訂金、車伕│三千元　　　　　　　　│
│　│　　　│93.09.02│費、人頭帳戶費等，致│五千元　　　　　　　　│
│　│　　　│93.09.02│被害人陷於錯誤，而依│一萬元　　　　　　　　│
│　│　　　│93.09.03│指示匯款；嗣被害人發│一萬五千元　　　　　　│
│　│　　　│93.09.04│覺有異，請求退款時，│六千元　　　　　　　　│
│　│　　　│93.09.04│復揚言要到被害人家中│二千元　　　　　　　　│
│　│　　　│93.09.06│強迫其簽本票並強押其│二千元　　　　　　　　│
│　│　　　│93.09.06│家人，致被害人心生畏│一千元　　　　　　　　│
│　│　　　│　　　　　│懼，依指示前往中壢市│以上之款項，│
│　│　　　│　　　　　│建國郵局匯款。　　　│均匯入白河內角郵局，戶名│
│　│　　　│　　　　　│　　　　　　　　　　│：魏青山，局號：○一九一│
│　│　　　│　　　　　│　　　　　　　　　　│一一五三，帳號：○一○三│
│　│　　　│　　　　　│　　　　　　　　　　│三二五帳戶。　　　　　　│
│　│　　　│　　　　　│　　　　　　　　　　│另編號之款項│
│　│　　　│　　　　　│　　　　　　　　　　│，均匯入臺中太平郵局，戶│
│　│　　　│　　　　　│　　　　　　　　　　│名：賴清河，局號：○一九│
│　│　　　│　　　　　│　　　　　　　　　　│一一五三，帳號：○一○三│
│　│　　　│　　　　　│　　　　　　　　　　│三二五帳戶。            │
│  │      │          │                    │                        │
│  │      │          │                    │                        │
│  │      │          │                    │被告陳良財、乙○○給付五│
│  │      │          │                    │萬三千元予山林仙，而達成│
│  │      │          │                    │和解，有和解書乙紙為證。│
│  │      │          │                    │                        │
├─┼───┼─────┼──────────┼────────────┤
│四│林佳德│93.08.14│以刊登「家庭代工」廣│三千二百元　　　　　　│
│　│　　　│93.08.14│告為餌，向被害人佯稱│五千二百元　　　　　　│
│　│　　　│93.08.14│要將代工原料送至其家│二千元　　　　　　　　│
│　│　　　│　　　　　│中，並要求被害人先預│以上之款項，均匯入│
│　│　　　│　　　　　│付訂金、運費等，致被│高雄民族社區郵局，戶名：│
│　│　　　│　　　　　│害人陷於錯誤，而依指│李國豐，局號：○○四一四│
│　│　　　│　　　　　│示前往嘉義市○○路郵│八九，帳號：○一九五二○│
│　│　　　│　　　　　│局匯款；嗣被害人發覺│一帳戶。　　　　　　　　│
│　│　　　│　　　　　│有異，加以質問時，復│　　　　　　　　　　　　│
│　│　　　│　　　　　│向被害人揚言如不繼續│被告陳良財、乙○○給付一│
│　│　　　│　　　　　│付款，將持槍殺害其家│萬零四百元，而與林佳德達│
│　│　　　│　　　　　│人，致被害人心生畏懼│成和解，有和解書一紙為證│
│　│　　　│　　　　　│，惟並未繼續付款。　│。                      │
│  │      │          │                    │　                      │
├─┼───┼─────┼──────────┼────────────┤
│五│王志村│93.09.06│以刊登「現金卡借您使│一千元　　　　　　　　│
│　│　　　│93.09.06│用」廣告為餌，向被害│三千元　　　　　　　　│
│　│　　　│　　　　　│人佯稱可以低價購得高│以上之款項，均匯入臺│
│　│　　　│　　　　　│額度之現金卡，並要求│中太平郵局，戶名：賴清河│
│　│　　　│　　　　　│被害人預付訂金，致被│，局號：0000000，│
│　│　　　│　　　　　│害人陷於錯誤，而依指│帳號：00000000帳│
│　│　　　│　　　　　│示前往佳里玉山銀行匯│戶。　　　　　　　　　　│
│　│　　　│　　　　　│款；嗣被害人發覺有異│　　　　　　　　　　　　│
│　│　　　│　　　　　│，加以質問時，復向被│　　　　　　　　　　　　│
│　│　　　│　　　　　│害人揚言如不繼續付款│被告陳良財、乙○○給付四│
│　│　　　│　　　　　│，將對其家人不利，致│千元，而與王志村達成和解│
│　│　　　│　　　　　│被害人心生畏懼，惟被│，有和解書乙紙可證。　　│
│　│　　　│　　　　　│害人並未繼付款。    │　　　　　　　　　　　　│
│  │      │          │                    │                        │
├─┼───┼─────┼──────────┼────────────┤
│六│沈佳卉│93.07.9 │以刊登「精碟電子徵家│三千元　　　　　　　　│
│　│　　　│93.07　 │庭代工」廣告為餌，向│四千元　　　　　　　　│
│　│　　　│中旬　　  │被害人佯稱要先購買電│以上之款項，匯入誠泰│
│　│　　　│93.07　 │腦為工具，方可從事代│銀行，戶名：戊○○，帳號│
│　│　　　│中旬　　  │工業務，致被害人陷於│：00000000000│
│　│　　　│　　　　　│錯誤，先後三次依指示│八六帳戶。　　　　　　　│
│　│　　　│　　　　　│前往嘉義市誠泰銀行匯│五千八百元　　　　　　│
│　│　　　│　　　　　│款。　　　　　　　　│編號之款項匯入臺北銀行│
│　│　　　│　　　　　│（未經恐嚇）　　　　│高雄分行，戶名：戊○○，│
│　│　　　│　　　　　│　                  │帳號：000000000│
│　│　　　│　　　　　│　                  │四七四帳戶。　　　　　　│
│  │      │          │　　　　　　　　　　│                        │
├─┼───┼─────┼──────────┼────────────┤
│七│楊六珍│93.07.22│以刊登「家庭代工」廣│三千元　　　　　　　　│
│　│　　　│　　　　　│告為餌，向被害人佯稱│以上之款項匯入臺北銀行│
│　│　　　│　　　　　│可將代工原料送至其家│高雄分行，戶名：戊○○，│
│　│　　　│　　　　　│中，並要求先預付訂金│帳號：000000000│
│　│　　　│　　　　　│，致被害人陷於錯誤，│四七四帳戶。　　　　　　│
│　│　　　│　　　　　│前往雲林林內鄉合作金│　　　　　　　　　　　　│
│　│　　　│　　　　　│庫匯款；嗣被害人發覺│　　　　　　　　　　　　│
│　│　　　│　　　　　│有異，未繼續付款，即│　　　　　　　　　　　　│
│　│　　　│　　　　　│向被害人揚言要找人至│　　　　　　　　　　　　│
│　│　　　│　　　　　│其家中修理被害人，致│　　　　　　　　　　　　│
│　│　　　│　　　　　│被害人生心畏懼，惟未│　　　　　　　　　　　　│
│　│　　　│　　　　　│繼續付款。　　　　　│　　　　　　　　　　　　│
├─┼───┼─────┼──────────┼────────────┤
│八│張淑環│93.07.26│以刊登「威盛電子徵家│三千六百元　　　　　　│
│　│　　　│　　　　　│庭代工」廣告為餌，向│以上之款項匯入臺北銀行│
│　│　　　│　　　　　│被害人佯稱可將代工原│高雄分行，戶名：戊○○，│
│　│　　　│　　　　　│料送至其家中，惟須先│帳號：000000000│
│　│　　　│　　　　　│付訂金，致被害人陷於│四七四帳戶。　　　　　　│
│　│　　　│　　　　　│錯誤，而依指示前往雲│　　　　　　　　　　　　│
│　│　　　│　　　　　│林西螺華南銀行匯款；│　　　　　　　　　　　　│
│　│　　　│　　　　　│嗣被害人發覺有異，請│　　　　　　　　　　　　│
│　│　　　│　　　　　│求退款時，復向被害人│　　　　　　　　　　　　│
│　│　　　│　　　　　│揚言要找人至其家中毆│　　　　　　　　　　　　│
│　│　　　│　　　　　│打被害人丈夫，致被害│　　　　　　　　　　　　│
│　│　　　│　　　　　│人心生畏懼，惟未繼續│　　　　　　　　　　　　│
│　│　　　│　　　　　│付款。　　　　　　　│　　　　　　　　　　　　│
├─┼───┼─────┼──────────┼────────────┤
│九│黃子宜│93.07.26│以刊登「現金卡借您使│二千元　　　　　　　　│
│　│　　　│ 上午     │用」廣告為餌，向被害│三千元　　　　　　　　│
│　│　　　│          │人佯稱可用低價購得高│以上款項匯入臺北銀行│
│　│　　　│93.07.26│額度之現金卡，惟須先│高雄分行，戶名：戊○○，│
│　│　　　│ 下午　　 │付訂金、車伕費等，致│帳號：000000000│
│　│　　　│　　　　　│被害人陷於錯誤，依指│四七四帳戶。　　　　　　│
│　│　　　│　　　　　│示前往嘉義市富邦銀行│　　　　　　　　　　　　│
│　│　　　│　　　　　│匯款；嗣被害人發覺有│　　　　　　　　　　　　│
│　│　　　│　　　　　│異，請求退款時，復揚│　　　　　　　　　　　　│
│　│　　　│　　　　　│言要對被害人家屬不利│　　　　　　　　　　　　│
│　│　　　│　　　　　│，致被害人心生畏懼，│　　　　　　　　　　　　│
│　│　　　│          │惟未繼續付款。　　　│　　　　　　　　　　　　│
│  │      │          │                    │                        │
├─┼───┼─────┼──────────┼────────────┤
│十│陳枝月│93.08.10│以刊登「現金卡借您使│五千元　　　　　　　　│
│　│　　　│93.08.10│用」廣告為餌，向被害│一萬元　　　　　　　　│
│　│　　　│　　　　　│人佯稱可用低價購買高│以上之款項匯入高雄民│
│　│　　　│　　　　　│額度之現金卡，惟須先│族社區郵局，戶名：李國豐│
│　│　　　│　　　　　│付訂金，致被害人陷於│，局號：0000000，│
│　│　　　│　　　　　│錯誤，而依指示付款；│帳號：0000000帳戶│
│　│　　　│　　　　　│嗣被害人發覺有異，請│。　　　　　　　　　　　│
│　│　　　│　　　　　│求退款時，復揚言要前│                        │
│　│　　　│　　　　　│往被害人工作地點殺害│                        │
│　│　　　│　　　　　│老人，致被害人心生畏│被告甲○○於94.01.25當庭│
│　│　　　│　　　　　│懼，再依指示前往屏東│給付陳枝月一萬五千元，而│
│　│　　　│　　　　　│東港郵局匯款。　　　│成立和解。　　　　　　　│
│  │      │          │                    │　　　　　　　　　　　　│
├─┼───┼─────┼──────────┼────────────┤
│十│吳健維│93.08.09│以刊登「現金卡借您使│二千元　　　　　　　　│
│一│　　　│93.08.10│用」廣告為餌，向被害│三千元　　　　　　　　│
│　│　　　│          │人佯稱可用低價購得高│                        │
│　│　　　│          │額度之現金卡，並要求│                        │
│　│　　　│　        │被害人預付訂金，致被│以上之款項匯入高雄民│
│　│　　　│　　　　　│害人陷於錯誤，而依指│族社區郵局，戶名：李國豐│
│　│　　　│　　　　　│示匯款；嗣被害人發覺│，局號：0000000，│
│　│　　　│　　　　　│有異，請求退款時，復│帳號：0000000帳戶│
│　│　　　│　　　　　│向被害人揚言要強押其│。                      │
│　│　　　│　　　　　│家人，致被害人心生畏│被告甲○○給付五千元，與│
│　│　　　│　　　　　│畏懼，而依指示前往郵│吳健維達成和解，有和解書│
│　│　　　│　　　　　│局匯款。　　　　　  │乙紙可證。              │
│　│　　　│　　　　　│                    │　　 　　　　　　　　   │
├─┼───┼─────┼──────────┼────────────┤
│十│蕭惠勻│93.7、8月 │以刊登「家庭代工」廣│先匯款三千元，經恐嚇後  │
│二│　　　│間        │告為餌，向被害人佯稱│又再付款約一萬九千元，嗣│
│  │　　　│          │要將代工原料送至其家│陸續共匯約八萬至九萬元。│
│　│　　　│          │中，並要求被害人先預│                        │
│　│　　　│　　　    │付訂金、運費等，致被│                        │
│　│　　　│　　　　　│害人陷於錯誤，而依指│以上各筆之款項匯入高雄民│
│　│　　　│　　　　　│示前往郵局匯款；嗣被│族社區郵局，戶名：李國豐│
│　│　　　│　　　　　│害人發覺有異，加以質│，局號：0000000，│
│　│　　　│　　　　　│問時，復向被害人表示│帳號：0000000帳戶│
│　│　　　│　　　　　│被害人違約，需賠償違│。　　　　　　　　　　　│
│　│　　　│　　　　　│約金，並揚言如不繼續│　　　　　　　　　　　　│
│　│　　　│　　　　　│付款，要其與家人小心│　　　　　　　　　　　　│
│　│　　　│　　　　　│報警也沒用，致被害人│　　　　　　　　　　　　│
│  │      │　　　　　│心生畏懼，而繼續付款│                        │
│　│　　　│　　　　　│多次。              │                        │
│  │      │          │                    │                        │
└─┴───┴─────┴──────────┴────────────┘
附表二：
┌───┬─────────┬──────────────┐
│編號  │行動電話號碼      │申請租用人                  │
├───┼─────────┼──────────────┤
│一    │0000000000        │賴濟明                      │
├───┼─────────┼──────────────┤
│二    │0000000000        │LAN TEK FA                  │
├───┼─────────┼──────────────┤
│三    │0000000000        │ESCANIEL CHARINA ESC        │
├───┼─────────┼──────────────┤
│四    │0000000000        │LEDUNG THANH                │
├───┼─────────┼──────────────┤
│五    │0000000000        │LEDUNG THANH                │
├───┼─────────┼──────────────┤
│六    │未插卡            │                            │
├───┼─────────┼──────────────┤
│七    │0000000000        │ENORE MORENA PANGANI        │
├───┼─────────┼──────────────┤
│八    │0000000000        │LEDUNG THANI                │
├───┼─────────┼──────────────┤
│九    │0000000000        │DAO THI HOA                 │
├───┼─────────┼──────────────┤
│十    │0000000000        │LIANA                       │
├───┼─────────┼──────────────┤
│十一  │0000000000        │ESLANIEL CHARINA ESC        │
├───┼─────────┼──────────────┤
│十二  │0000000000        │林麗琴                      │
└───┴─────────┴──────────────┘
